# 收到的政府拨款在项目验收前的处理

提问人：xiang.wu 时间：2010-02-06 15:26:42
斑竹陈： 目前很多高科技企业每年均能申请到各项政府专项拨款。拨款文件明确说明在项目结束后需对拨款的使用进行验收。相关问题如下： 1 、收到拨款时，并不确定该款项中有多少会形成资产，多少会发生费用（虽然理论上有预算，但实际发生肯定有差异）。是否可先计入“专项应付款”，待项目验收后，一次计入补贴收入或递延收益（形成资产部分）。 2 、拨款支付费用时，有 2 种处理方式：（ 1 ）直接计入当期费用；（ 2 ）在“其他应收款”等资产科目归集，待项目验收后冲减“专项应付款”或“递延收益”。 （ 1 ）
的缺陷：费用和收益不在同一期间； （ 2 ）的缺陷：资产方挂账似乎不太符合资产定义。 上述那种做法更合理，更符合准则要求。
3 、很多政府拨款说明是要验收，但实际却最终无人过问，如此，企业何时才能将拨款转入当期损益或递延收益？
盼答，为感！ xiang

回答人：chenyiwei
回复 沙发 llcwing 的帖子大致上可以，但存在一个问题：你的做法实际上在项目实施期间尚未通过验收时已经冲减了专项应付款。如是，则不如对于属于补助对象的费用性支出在发生时计入“管理费用——研发费”等相关科目，同时从专项应付款中转出相应部分到营业外收入。因为政府补助准则要求在利润表上也把补助计入营业外收入的金额和被补助的费用的损益影响分别单独反映，而不能抵销后以净额直接列示。 对于需要经过验收的问题，个人理解政府补助准则规定的政府补助确认条件之一是“企业能够收到政府补助”，因此，企业在项目实施期间，应结合项目的具体情况，根据过去的经验等，合理预计项目最终成功和通过验收的可能性。如果可能性很大，则在项目实施期间就可以按配比原则将全部或部分拨款结转为营业外收入。

提问人：tony868lamy 时间：2011-07-24 21:11:30
回复 chenyiwei 的帖子 16 号文：第五条政府补助同时满足下列条件的，才能予以确认：（一）企业能够满足政府补助所附条件；
（二）企业能够收到政府补助。 个人理解政府补助准则规定的政府补助确认条件之一是“企业能够满足政府补助所附条件”。
因此，企业在项目实施期间，应结合项目的具体情况，根据过去的经验等，合理预计项目最终成功和通过验收的可能性。如果有确凿证据证明可能性很大，则在项目实施期间就可以按配比原则将全部或部分拨款结转为营业外收入；如果企业未能提供有效的证据支持其最终获得“验收通过”的估计，研发项目各期已经发生的支出分别计入各期的当期损益（一般研发项目是企业发起的，成果也是归属于企业的，只是政府部门给予资助而已），待通过验收时再确认营业外收入（政府补助）。
可否这样操作：
基于谨慎性原则，参照一贯性处理原则，对拨款文件中规定的需要进行验收的科研项目（例如：软件研发），由于能否顺利完成目标科研成果存在不确定性，在未办理验收之前，是否挂账“专项应付款”？待顺利完成验收后或已经有十足把握完成验收时，才转入递延收益，作为与收益相关的政府补助，参照如下原则进行会计处理： *用于补偿企业以后期间的相关费用或损失的，确认为递延收益，并在确认相关费用的期间，计入当期损益。 用于补偿企业已发生的相关费用或损失的，直接计入当期损益。
观点：如果企业不能合理预计科研成功的可能性，在收到拨款时，是否不应作为政府补助确认（递延收益）？即：不满足政府补助确认的条件，应当作为专项应付款列报！！！

回答人：chenyiwei
“能够满足政府补助所附条件”是专业判断范畴。如果对于需要验收的项目无法合理预计最终成功和通过验收的可能性，存在较大不确定性的，可以如你所说的处理。